【裁判字號】    98,易,3349
【裁判日期】    981217
【裁判案由】    恐嚇
【裁判全文】
臺灣臺中地方法院刑事判決              98年度易字第3349號
公  訴  人  臺灣臺中地方法院檢察署檢察官
被      告  甲○○
上列被告因家庭暴力防治法之恐嚇案件，經檢察官提起公訴（98
年度偵字第9365號），本院判決如下：
    主    文
甲○○以加害生命、身體之事，恐嚇他人致生危害於安全，處拘
役肆拾日，如易科罰金，以新臺幣壹仟元折算壹日。緩刑貳年，
緩刑期間付保護管束，並遵守下列事項：禁止對被害人為騷擾、
接觸、跟蹤、通話、通信或其他非必要之聯絡行為。
    犯罪事實
一、甲○○係乙○○之前配偶，2人間具有家庭暴力防治法第3條
    第1 款所定之家庭成員關係。甲○○因不滿乙○○離婚後結
    交新男友及不支付其2 人所生子女之扶養費用，竟基於接續
    恐嚇危害乙○○安全之犯意，先後於附表所示之時間，在臺
    中市不詳地點，以其所持有之門號0000000000號行動電話，
    發送如附表所示之文字訊息內容之簡訊至乙○○所持有之門
    號0000000000號行動電話，以如附表所示之簡訊內容加害生
    命、身體之事告知乙○○（起訴書誤載為以此加害生命、身
    體、自由、名譽等事），使乙○○心生畏懼，致生危害於乙
    ○○生命、身體之安全。
二、案經乙○○訴由臺灣臺中地方法院檢察署檢察官偵查起訴。
    理    由
一、按被告以外之人於審判外之言詞或書面陳述，除法律有規定
    者外，不得作為證據，刑事訴訟法第159條第1項定有明文，
    此乃傳聞證據之排除法則。又傳聞法則之重要理論依據，在
    於傳聞證據未經當事人之反對詰問予以核實，乃予排斥，惟
    若當事人已放棄對原供述人之反對詰問權，於法院審判時表
    明同意該等傳聞證據可作為證據，基於證據資料愈豐富，愈
    有助於真實發現之理念，並貫徹刑事訴訟法修法加重當事人
    進行主義之精神，確認當事人對於證據能力有處分權之制度
    ，傳聞證據經當事人同意作為證據，法院認為適當者，亦得
    為證據。另當事人於調查證據時，對於傳聞證據表示「沒有
    意見」、「對於證據調查無意見」，而未於言詞辯論終結前
    聲明異議，應視為已有將該等傳聞證據採為證據之同意，此
    刑事訴訟法第159條之5定有明文。查本案所引之下列證據，
    均據被告甲○○對證據能力表示「沒有意見」，亦未於本案
    言詞辯論終結前聲明異議，則本院審酌該等證據並無違法取
    證或證明力顯然過低之情事，均得採為證據。
二、上開事實，業據被告甲○○於本院審理時坦承不諱（見本院
    卷第29頁反面），核與告訴人即被害人乙○○於偵查中指述
    之恐嚇情節相符（見偵查卷第3、4頁），且有簡訊內容翻拍
    照片14張、門號0000000000號、0000000000號行動電話申裝
    人查詢資料各1紙、及門號0000000000號行動電話自98年1月
    13 日起至同年2月4日止雙向通聯紀錄2紙在卷可證（見偵查
    卷第8 頁反面至11頁、12、24至27頁），足認被告之自白與
    事實相符，應堪採信。本件事證已明，被告犯行堪以認定，
    應依法論科。
三、核被告甲○○所為，係犯刑法第305 條恐嚇危害安全罪。又
    被告先後於附表所示之時間，所發送如附表所示之文字訊息
    內容恐嚇告訴人之行為，係基於同一恐嚇犯意下之接續行為
    ，僅侵害一個法益，只論以一恐嚇危害安全罪。爰審酌被告
    並無前科，有臺灣高等法院被告前案紀錄表在卷可稽，素行
    良好，及其犯罪動機、目的、手段、造成告訴人精神不安與
    恐懼、犯後終能於本院審理時坦承犯行，態度尚佳等一切情
    狀，量處如主文所示之刑，並諭知易科罰金之折算標準。又
    被告前未曾受有期徒刑以上刑之宣告，有前開被告前案紀錄
    表附卷可證，經此次科刑後，當知所警惕，而無再犯之虞，
    爰依刑法第74條第1項第1款之規定，併予宣告緩刑2 年，以
    勵自新。末按本件既為家庭暴力之恐嚇案件，應依家庭暴力
    防治法第38條第1 項之規定，諭知在緩刑期內付保護管束，
    本院斟酌保護告訴人之必要，併依同法第38條第2 項之規定
    ，命被告禁止對被害人為騷擾、接觸、跟蹤、通話、通信或
    其他非必要之聯絡行為。
四、至公訴意旨另以被告甲○○基於接續恐嚇危害告訴人乙○○
    安全之犯意，先後於民國98年1月13日晚上10時3分、同年月
    16 日晚上10時44分、同年月18日下午5時51分及同年2月4日
    下午4時49分，在臺中市不詳地點，以其所持有之門號00000
    00000 號行動電話，接續發送「不要接近小孩，各過各的生
    活，妳將永遠失去這兩個孩子。」、「我們父女三人從此跟
    妳恩斷義絕，不相往來，永遠斷你的根。臭婊子騙我們父女
    團團轉，一定得到報應。」、「臭婊子，那麼喜歡幹，乾脆
    去作妓女，養小狼狗。孩子全知道真相。」、「妳哪一個眼
    睛看到？還是屁眼看到？何時處理事情？」等文字訊息內容
    之簡訊至告訴人所持有之門號0000000000號行動電話，以此
    方式加害生命、身體、自由、名譽等事恐嚇告訴人，使告訴
    人心生畏懼，致生危害於安全，因認被告涉犯刑法第305 條
    之恐嚇危害安全罪嫌。惟按犯罪事實應依證據認定之，無證
    據不得認定犯罪事實；不能證明被告犯罪者，應諭知無罪之
    判決，刑事訴訟法第154條第2項、第301條第1項定有明文。
    又認定犯罪事實所憑之證據，雖不以直接證據為限，間接證
    據亦包括在內，但是無論直接或間接證據，其為訴訟上之證
    明，須達於通常一般人均不致有所懷疑，而得確信其為真實
    之程度，始得據為有罪之認定（最高法院76年臺上字第4986
    號判例參照）。經查，觀諸此部分簡訊內容其並未言及加害
    告訴人生命、身體、自由、名譽等情事，既非屬將來惡害之
    通知，亦無使告訴人心生畏懼之餘地，是此部分與恐嚇危害
    安全罪之構成要件即屬有間，自不得以該項罪責相繩。本院
    復查無其他積極證據足資證明被告有何公訴人所指此部分之
    恐嚇危害安全犯行，核屬不能證明被告犯罪，本應諭知無罪
    之判決，然公訴意旨認此部分與被告前開論罪科刑部分為接
    續犯之實質上一罪關係，爰不另為無罪之諭知。
據上論斷，應依刑事訴訟法第299條第1項前段，家庭暴力防治法
第38條第1項、第2項第2款，刑法第11條、第305條、第41條第1
項前段、第74條第1項第1款，刑法施行法第1條之1第1項、第2項
前段，判決如主文。
本案經檢察官丙○○到庭執行職務。
中    華    民    國    98    年    12    月    17    日
                  刑事第四庭  審判長法  官  鄭永玉
                                    法  官  張恩賜
                                    法  官  潘曉玫
以上正本證明與原本無異。
如不服本判決應於收受送達後10日內向本院提出上訴書狀，並應
敘述具體理由；其未敘述上訴理由者，應於上訴期間屆滿後20日
內向本院補提理由書（均須按他造當事人之人數附繕本）「切勿
逕送上級法院」。
告訴人或被害人對於判決如有不服具備理由請求檢察官上訴者，
其上訴期間之計算係以檢察官收受判決正本之日期為準。
                                    書記官  張齡方
中    華    民    國    98    年    12    月    17    日
附錄論罪科刑法條
刑法第305條
以加害生命、身體、自由、名譽、財產之事，恐嚇他人致生危害
於安全者，處二年以下有期徒刑、拘役或三百元以下罰金。
附表：
┌───┬───────┬──────────────────────┐
│編  號│時間（民國）  │          內            容                  │
│      │              │                                            │
├───┼───────┼──────────────────────┤
│  １  │98年1月20 日晚│臭婊子！叫妳們家人不要打電話騷擾我的小孩，永│
│      │上9時54分     │遠斷絕關係。妳幹完、爽完是要付出代價的。要記│
│      │              │得妳說過的話，不養孩子，不看孩子。妳將出車禍│
│      │              │撞死。                                      │
├───┼───────┼──────────────────────┤
│  ２  │98年1月26 日凌│我一定會教孩子，不認你這個臭婊子，信不信我的│
│      │晨1時38分     │功力。因果報應，妳將會出車禍，死無全屍。    │
│      │              │                                            │
│      │              │                                            │
│      │              │                                            │
│      │              │                                            │
├───┼───────┼──────────────────────┤
│  ３  │98年1月29 日晚│幹妳娘！老婊子！老妓女！總有一天，妳一定開車│
│      │上10 時45分   │撞死，死無全屍！我等著看好戲。              │
│      │              │                                            │
│      │              │                                            │
│      │              │                                            │
├───┼───────┼──────────────────────┤
│  ４  │98年1月30 日晚│幹妳娘！老婊子！老妓女！總有一天，妳一定開車│
│      │上9時27分     │撞死，死無全屍！我等著看好戲。              │
│      │              │                                            │
│      │              │                                            │
├───┼───────┼──────────────────────┤
│  ５  │98年1月31 日中│臭婊子！最後一次問你，把保險單還我。不還一輩│
│      │午12 時31分   │子沒完沒了！怎麼不去開車撞死！              │
│      │              │                                            │
│      │              │                                            │
├───┼───────┼──────────────────────┤
│  ６  │98年2月1日晚上│幹妳娘！老婊子！老妓女！總有一天，妳一定開車│
│      │7時26分       │撞死，死無全屍！我等著看好戲。              │
│      │              │                                            │
│      │              │                                            │
│      │              │                                            │
├───┼───────┼──────────────────────┤
│  ７  │98年2月4日下午│幹妳娘！老婊子！老妓女！總有一天，妳一定開車│
│      │5時35分       │撞死，死無全屍！我等著看好戲。              │
│      │              │                                            │
│      │              │                                            │
└───┴───────┴──────────────────────┘


司法院資訊處製作；財團法人民間司法改革基金會備份。
